臺灣高等法院刑事判決　　　　　　　　　96年度上易字第53號
上　訴　人
即　被　告　甲○○
上列上訴人即被告因竊盜案件，不服臺灣新竹地方法院九十五年
度易字第四０九號中華民國九十五年十月三十日第一審判決（起
訴案號：臺灣新竹地方法院檢察署九十五年度速偵字第一三三三
號），提起上訴，本院判決如下：
    主  文
上訴駁回。
    事  實
一、甲○○有次竊盜前科，最近一次係於民國九十二年間因竊盜
    案件，經臺灣高等法院臺中分院於九十二年十一月十二日以
    九十二年度上易字第一九二０號判處有期徒刑二年六月確定
    ，甫於九十四年十二月九日縮短刑期執行完畢（於本案構成
    累犯），猶不知悔改。竟意圖為自己不法之所有，於九十五
    年七月三十日凌晨一時許，駕駛車牌號碼ＶＰ—７１１０號
    自用小客貨車，前往新竹市○○路○段與北大路四五二巷口
    「布達佩斯」建築工地之地下室內，徒手竊取「慶益工程股
    份有限公司」（下稱慶益公司）所有，存放在工地內之消防
    用鐵製法蘭片四英吋七十八片、二英吋二十六片、八英吋三
    片，及白鐵製熱水管四分（一百二十五公分）三十五支、四
    分（六十七公分）三十九支，價值共計新臺幣（下同）九萬
    九千六百元，得手後放置在上開自用小客貨車內，尚未離去
    ，旋於當日凌晨一時三十分許，在上址為警巡邏經過發現而
    查獲。
二、案經新竹市警察局第一分局報請臺灣新竹地方法院檢察署檢
    察官偵查起訴。
    理  由
壹、程序方面：
一、按被告之自白非出於強暴、脅迫、利誘、詐欺、疲勞訊問、
    違法羈押或其他不正之方法，且與事實相符者，得為證據，
    刑事訴訟法第一百五十六條第一項定有明文。本案被告甲○
    ○於本院審理中未到，惟其於偵查時及原審審理中，均不爭
    執其自白具有任意性，且衡諸本案扣得贓品，顯見其自白與
    事實相符，故依上開規定，被告之自白有證據能力。
二、被告對被訴之事實，於原審為有罪之陳述，經原審裁定依簡
    式審判程序審理，依刑事訴訟法第二百七十三條之二規定，
    得排除同法第一百五十九條第一項規定之適用，則慶益公司
    工地主任陳勇憲在審判外之陳述，有證據能力。
三、又搜索，經受搜索人出於自願性同意者，得不使用搜索票。
    但執行人員應出示證件，並將其同意之意旨記載於筆錄；刑
    事訴訟法第一百三十一條之一規定甚明。本案警員執行搜索
    扣押時，雖未向法院聲請搜索票，惟其執行係得被告之同意
    後而為之，並將該事由記明於筆錄，有搜索扣押筆錄在卷可
    稽（附偵卷第十四頁）。是本案係得被告之同意後搜索，依
    上開規定，本案搜索扣押所得之物非違法取得之證物，有證
    據能力。
貳、實體方面：
一、被告即上訴人甲○○於本院審理中未到庭，惟上揭竊盜之犯
    罪事實，業據其在警詢、偵查及原審審理時坦承不諱（見偵
    卷第八頁、第三十六頁、原審卷二第六頁），核與證人即慶
    益公司工地主任乙○○於警詢時及本院準備承序中指訴：伊
    公司承包大樓興建工程工地之水電、消防材料遭竊，警方已
    查獲嫌犯通知伊製作筆錄；遭竊之物品係消防用鐵製法蘭片
    ，計四英吋七十八片、二英吋二十六片、八英吋三片，及白
    鐵製熱水管四分（一百二十五公分）三十五支、四分（六十
    七公分）三十九支，合計價值九萬九千六百元，上開物品自
    九十五年七月二十五日進貨後，一直放在大樓工地之地下一
    樓，扣案物係伊公司遭竊之物品，規格及數量均相符，已製
    據領回等語相符（見同上偵卷第十一、十二頁）。此外，復
    有贓物認領保管單（見同上偵卷第十三頁）、搜索扣押筆錄
    、扣押物品目錄表（見同上偵卷第十四至十七頁）、車籍作
    業系統查詢認可資料（見同上偵卷第二十四頁）、查獲現場
    及被竊鐵材照片八張（見同上偵卷第二十五至二十八頁）在
    卷可稽，足認被告上開自白與事實相符，應堪採信。是本案
    事證明確，被告犯行洵堪認定。
二、核被告所為，係犯刑法第三百二十條第一項之普通竊盜罪。
    其前因犯竊盜罪，經臺灣高等法院臺中分院於九十二年十一
    月十二日，以九十二年度上易字第一九二０號判處有期徒刑
    二年六月確定，於九十四年十二月九日縮短刑期執行完畢，
    此有臺灣高等法院被告前案紀錄表附卷可按，其在有期徒刑
    執行完畢後，五年以內故意再犯本件有期徒刑以上之罪，為
    累犯，應依刑法第四十七條第一項之規定加重其刑。
三、原審調查後，認事證明確，依刑法第三百二十條第一項、第
    四十七條第一項、第四十一條第一項前段，刑法施行法第一
    條之一第一項、第二項前段之規定，並審酌被告犯罪後坦承
    犯行，態度尚稱良好，前已有多次竊盜前科，竊取之鐵材價
    值九萬九千六百元，犯罪之目的在圖販賣竊取之鐵材以牟利
    ，暨其生活狀況、品行、智識程度，與犯罪之動機、目的、
    手段等一切情狀，量處有期徒刑六月，並諭知如易科罰金以
    新臺幣一千元折算一日，認事用法並無違誤，量刑亦屬妥適
    。被告未附理由提起上訴，依諸上開說明，被告之上訴並無
    理由，應駁回之。
四、被告經合法傳喚，無正當理由不到庭，爰不待其陳述，逕行
    判決。
據上論斷，應依刑事訴訟法第三百七十一條、第三百六十八條，
判決如主文。
本案經檢察官周誠南到庭執行職務。
中　　華　　民　　國　　96　　年　　4 　　月　　10　　日
                  刑事第四庭  審判長法  官  蔡秀雄
                                    法  官  陳國文
                                    法  官  鄭水銓
以上正本證明與原本無異。
本判決不得上訴。
                                    書記官  劉貞達
中　　華　　民　　國　　96　　年　　4 　　月　　12　　日
附錄本案論罪科刑法條全文－－
刑法第三百二十條：
意圖為自己或第三人不法之所有，而竊取他人之動產者，為竊盜
罪，處五年以下有期徒刑、拘役或五百元以下罰金。
意圖為自己或第三人不法之利益，而竊佔他人之不動產者，依前
項之規定處斷。
前二項之未遂犯罰之。
